【裁判字號】    97,易,2814
【裁判日期】    971128
【裁判案由】    毒品危害防制條例
【裁判全文】
臺灣臺北地方法院刑事判決              97年度易字第2814號
公  訴  人  臺灣臺北地方法院檢察署檢察官
被      告  甲○○
上列被告因違反毒品危害防制條例案件，經檢察官提起公訴（97
年度毒偵字第2526號），嗣因被告就被訴事實為有罪之陳述，經
本院告知簡式審判程序意旨，並聽取公訴人及被告之意見後，本
院合議庭裁定由受命法官獨任依簡式審判程序審理，判決如下：
    主  文
甲○○施用第二級毒品，累犯，處有期徒刑柒月。扣案之第二級
毒品甲基安非他命壹包（驗前淨重零點貳伍貳公克、驗後淨重零
點貳伍壹陸公克）沒收銷燬。
    事  實
一、甲○○前於民國93年間因施用毒品案件，經本院以93年度毒
    聲字第743 號裁定送觀察、勒戒後，經評定無繼續施用毒品
    傾向，於94年2 月5 日執行完畢，並經臺灣臺北地方法院檢
    察署檢察官於94年2 月7 日以93年度毒偵字第1874號為不起
    訴處分確定。另於97年間因違反毒品危害防制條例案件，經
    本院以97年度簡字第510 號判決判處有期徒刑4 月確定，於
    97年4 月29日易科罰金執行完畢。詎仍不知悔改，明知甲基
    安非他命係毒品危害防制條例第2 條第2 項第2 款所明定之
    第二級毒品，不得持有及施用，竟仍基於施用第二級毒品甲
    基安非他命之犯意，於97年7 月21日12時許，在臺北市萬華
    區青年公園廁所內，以將甲基安非他命置於玻璃球內燒烤吸
    取其煙霧之方式，施用第二級毒品甲基安非他命1 次。嗣於
    97年7 月21日18時30分許，因騎乘機車時神色慌張，為警在
    臺北市○○○路○ 段131 號前攔檢查獲，並扣得甲○○所有
    供施用之第二級毒品甲基安非他命1 包（驗前淨重0.252 公
    克、驗後淨重0.2516公克），且經其同意採尿送驗後呈甲基
    安非他命陽性反應，始知上情。
二、案經臺北市政府警察局萬華分局報請臺灣臺北地方法院檢察
    署檢察官偵查起訴。
    理  由
一、按本件被告甲○○所犯係刑事訴訟法第376 條第1 款所列之
    罪，其於準備程序就被訴事實為有罪之陳述，經本院告知簡
    式審判程序之旨，並聽取其與公訴人之意見後，本院認無不
    得或不宜改依簡式審判程序進行之處，爰依刑事訴訟法第27
    3 條之1 第1 項、第284 條之1 ，裁定進行簡式審判程序審
    理，合先敘明。
二、訊據被告對於上開犯罪事實坦承不諱，且被告於97年7 月21
    日20時15分許所採集之尿液，經送驗結果，呈甲基安非他命
    陽性反應，此有臺灣尖端先進生技醫藥股份有限公司97年8
    月1 日濫用藥物尿液檢驗報告、臺北市政府警察局偵辦毒品
    案件尿液檢體委驗單各1 份附卷可稽，而扣案之疑似甲基安
    非他命晶體1 包，經送請交通部民用航空局航空醫務中心鑑
    定結果，確為第二級毒品甲基安非他命（驗前淨重0.252 公
    克，驗後淨重0.2516公克），此有交通部民用航空局航空醫
    務中心航藥鑑字第0973903 號毒品鑑定書1 份存卷可查。是
    被告上揭出於任意性之自白與事實相符，應堪採為被告有罪
    之證據，則被告施用第二級毒品甲基安非他命1 次之犯行，
    堪以認定。
三、被告前於93年間因施用毒品案件，經本院以93年度毒聲字第
    743 號裁定送觀察、勒戒後，經評定無繼續施用毒品傾向，
    於94年2 月5 日執行完畢，並經臺灣臺北地方法院檢察署檢
    察官於94年2 月7 日以93年度毒偵字第1874號為不起訴處分
    確定，此有臺灣高等法院被告前案紀錄表1 紙在卷足參，其
    於前案觀察、勒戒執行完畢後，5 年內再犯本件施用毒品罪
    之事實，事證明確，應予依法論科。
四、查甲基安非他命係毒品危害防制條例第2 條第2 項所稱之第
    二級毒品，不得非法持有、施用。核被告所為，係犯毒品危
    害防制條例第10條第2 項之施用第二級毒品罪。其施用第二
    級毒品前後，持有甲基安非他命之低度行為，應為施用之高
    度行為所吸收，不另論罪。被告前因違反毒品危害防制條例
    案件，經本院以97年度簡字第510 號判決判處有期徒刑4 月
    確定，於97年4 月29日易科罰金執行完畢之事實，有臺灣高
    等法院被告前案紀錄表1 份在卷可參，其受有期徒刑之執行
    完畢後，5 年以內故意再犯本件有期徒刑以上之罪，為累犯
    ，應依刑法第47條第1 項之規定，加重其刑。爰審酌被告經
    觀察、勒戒執行完畢後，仍不知戒惕，無視於毒品對於自身
    健康之戕害及國家對於杜絕毒品犯罪之禁令，再次施用毒品
    ，惡性非輕，然念及坦承犯行及所犯為自戕行為等一切情狀
    ，量處如主文所示之刑，以資懲儆。扣案之第二級毒品甲基
    安非他命1 包（驗前淨重0.252 公克、驗後淨重0.2516公克
    ），屬查獲之第二級毒品，爰依毒品危害防制條例第18條第
    1 項前段規定，不問屬於犯人與否，均予宣告沒收銷燬之。
    至於鑑驗耗損之第二級毒品甲基安非他命，既已滅失，爰不
    再行諭知沒收銷燬。
據上論斷，應依刑事訴訟法第273 條之1 第1 項、第284 條之1
、第299 條第1 項前段，毒品危害防制條例第10條第2 項、第18
條第1 項前段，刑法第11條前段、第47條第1 項，判決如主文。
本案經檢察官郭昭吟到庭執行職務。
中    華    民    國    97    年    11    月    28    日
                  刑事第十八庭  法  官  林芳華
以上正本證明與原本無異。
如不服本判決，應於判決送達後10日內，向本院提出上訴狀。
                                書記官  林鈴芬
中    華    民    國    97    年    11    月    28    日
附錄本案論罪科刑法條
毒品危害防制條例第10條第2項
施用第二級毒品者，處 3 年以下有期徒刑。


司法院資訊處製作；財團法人民間司法改革基金會備份。
